【裁判字號】    95,易,280
【裁判日期】    951030
【裁判案由】    違反毒品危害防制條例
【裁判全文】
臺灣花蓮地方法院刑事判決               95年度易字第280號
公  訴  人  臺灣花蓮地方法院檢察署檢察官
被      告  甲○○
                  （現另案於臺灣花蓮監獄執行中）
上列被告因違反毒品危害防制條例案件，經檢察官提起公訴（
95年度毒偵字第225號、第310號、第355號、第375號、第416號
及第474號），由本院合議庭裁定改依簡式審判程序審理，並判
決如下：
    主  文
甲○○連續施用第貳級毒品，累犯，處有期徒刑玖月。扣案之安
非他命（含袋重零點貳公克）、安非他命（含袋重壹點壹公克）
及安非他命參小包（含袋重零點柒柒公克）均沒收銷燬，扣案之
玻璃瓶壹個、吸管壹支（均扣於95年毒字第61號）及吸食器壹組
（扣於95年毒字第73號）均沒收。
    事  實
一、甲○○前曾於民國91年間因施用毒品案件，經依臺灣花蓮地
    方法院（下稱本院）裁定送觀察、勒戒後，認無繼續施用毒
    品傾向，而於91年6月19日執行完畢釋放出所，並由臺灣花
    蓮地方法院檢察署檢察官以91年度毒偵字第239號為不起訴
    處分確定；其後又因轉讓及施用毒品案件，先後經本院以91
    年度訴字第273號及92年度花簡字第504號各判處有期徒刑7
    月及4月確定，上開2罪刑經本院定應執行有期徒刑10月，甫
    於93年8月9日縮刑期滿執行完畢；再於94年間因施用毒品案
    件，經本院以94年度花簡字第357號判處有期徒刑6月確定，
    並於94年8月9日易科罰金執行完畢，猶不知悔改，復於上開
    觀察、勒戒執行完畢釋放後之5年內，另基於施用第2級毒品
    安非他命之概括犯意，自95年1月底之某日起至同年6月底為
    止，在其位於花蓮縣花蓮市○○街190巷6號租屋處，以將安
    非他命置於鋁箔紙上燒烤吸食之方式，連續施用第2級毒品
    安非他命多次，嗣先後於下列時、地為警分別查獲：
    （一）於95年4月7日10時許，花蓮縣花蓮市○○○街23號5樓
          之2為警查獲，並扣得吸管1支、分裝袋1包、鎊秤1台
          、吸食器1組、小空瓶1瓶、安非他命（含袋重0.2公
          克）、酒精燈1個。
    （二）於95年5月8日17時許，在花蓮縣吉安鄉○○○街52號
          之1號4樓之1為警查獲，並扣得吸食器1組、玻璃瓶1
          個、吸管1支、殘渣袋1個等物。
    （三）於95年5月15日零時59分許，在花蓮縣花蓮市○○○街
          與商校街口為警查獲，並扣得安非他命（含袋重1.1
          公克、電子秤1台、吸管1支、玻璃瓶1個、分裝袋（
          小）72個、分裝袋（中）90個等物。
    （四）於95年6月21日18時30分許，在花蓮縣花蓮中美路93
          巷12號第1家庭大樓地下停車場為警查獲，並扣得安
           非他命3小包（含袋重0.77公克）及吸食器1組。
    且經警方陸續將甲○○被查獲時所排放之尿液送請檢驗之結
    果，均呈安非他命及甲基安非他命陽性反應，始循線查悉上
    情。
三、案經花蓮縣警察局花蓮分局、新城分局報告臺灣花蓮地方法
    院檢察署檢察官偵查起訴。
    理  由
一、上開犯罪事實，業經被告甲○○於警詢、偵查中及本院審理
    時自白不諱，並有慈濟大學濫用藥物檢驗中心檢驗總表4份
    在卷可參。此外，復有供被告施用毒品所用之吸管、玻璃瓶
    及吸食器等物扣案可資佐證，足認被告自白應與事實相符。
    再被告有事實欄所示施用毒品之前科，亦有臺灣高等法院被
    告前案紀錄表1份在卷可參，是被告於觀察勒戒執行完畢後
    ，5 年內再犯本件施用毒品之罪，其事證明確，應依法論科
    。
二、按安非他命係毒品危害防制條例第2條第2項第2款所稱之第
    2級毒品。核被告所為，係犯上開條例第10條第2項之施用第
    2級毒品罪。其施用前持有第2級毒品安非他命，意在供己施
    用，故其持有之低度行為皆應為施用之高度行為吸收，不另
    論罪。又按被告於行為後，刑法第56條關於連續犯之規定，
    業於94年1月7日經立法院修正通過，並自95年7月1日施行，
    則被告之犯行，因行為後新法業已刪除連續犯之規定，此刪
    除雖非犯罪構成要件之變更，但顯已影響行為人刑罰之法律
    效果，自屬法律有變更，依新刑法第2條第1項規定，比較新
    、舊法結果，仍應適用較有利於被告之行為時法律即舊法論
    以連續犯（最高法院95年第8次刑事庭會議決議參照）。是
    被告先後多次施用毒品安非他命之犯行，時間緊接，手法相
    當，且所犯均屬構成要件相同之罪，顯係出於概括犯意反覆
    為之，為連續犯，應依修正前刑法第56條之規定以1罪論，
    並加重其刑。另按被告於行為後，刑法第47條有關累犯成立
    要件之規定，亦業於94年1月7日經立法院修正，並自95年7
    月1日施行，而修正後之刑法第47條第1項雖規定若再犯之罪
    為「過失犯」，則無累犯規定之適用，惟因本件被告再犯施
    用毒品安非他命之犯行，並非「過失犯」，無論依新法或舊
    法之規定，均應成立累犯，無所謂何者較有利於行為人之問
    題，自應依新刑法第2條第1項前段，適用舊法即行為時之修
    正前刑法第47條規定論斷。查被告前曾於94年間因施用毒品
    案件，經本院以94年度花簡字第357號判處有期徒刑6月確定
    ，甫於94年8月9日易科罰金執行完畢一節，有臺灣高等法院
    被告前案紀錄表1份在卷足憑，其於5年以內再犯本件有期徒
    刑以上之罪，為累犯，應依修正前刑法第47條規定加重其刑
    。公訴人雖僅就被告自95年1月25日後某日起至同年6月21
    日15時許，施用毒品安非他命之犯行提起公訴，然檢察官就
    犯罪事實之一部起訴者，其效力及於全部，本件被告所自承
    其餘施用毒品安非他命之犯行，與起訴書所載施用毒品安非
    他命之犯行，均具有刑法修正前之連續犯關係，為起訴效力
    所及，本院自應就屬於裁判上一罪之該等犯行一併加以審理
    判決。
三、爰審酌被告前有多次施用毒品之前科，並先後歷經觀察、勒
    戒及強制戒治等戒毒之療程，卻未能戒除毒品之誘惑，且其
    正值壯年，竟不思上進，僅因朋友之誘惑，即一再沾染施用
    毒品之惡習，戕害身心甚鉅，惟其犯後坦承犯行，態度良好
    ，並衡諸其生活狀況、施用毒品之時間、次數、手段、動機
    等一切情狀，量處如主文所示之刑，以資警惕。至扣案如事
    實欄一、（一）安非他命（含袋重0.2公克）、（三）安非
    他命（含袋重1.1公克）及（四）安非他命3小包（含袋重
    0.77公克），均係查獲之毒品，依毒品危害防制條例第18條
    第1項前段，不問屬於犯人與否，沒收銷燬之；扣案如事實
    欄一、（二）玻璃球1個、吸管1支及（四）吸食器1組，均
    係被告所有供施用毒品所用之物，業經其供承在卷（本院審
    判筆錄第3頁），應依修正前刑法第38條第1項第2款之規定
    ，併予宣告沒收；其餘事實欄所載扣案之物品，或為被告所
    有之物，惟依卷內事證無從證明與其施用毒品相關，或並非
    被告所有之物，爰不另宣告沒收。
四、末按「除被告所犯為死刑、無期徒刑、最輕本刑為3 年以上
    有期徒刑之罪或高等法院管轄第一審案件者外，於前條第1
    項程序進行中，被告先就被訴事實為有罪之陳述時，審判長
    得告知被告簡式審判程序之旨，並聽取當事人、代理人、辯
    護人及輔佐人之意見後，裁定進行簡式審判程序。」刑事訴
    訟法第273條之1第1項定有明文。 查本件被告所犯毒品危害
    防制條例第10條第2項之罪，其法定刑並非最輕本刑為3年以
    上有期徒刑之罪，且被告於本院95年10月16日準備程序進行
    中，復就被訴之事實為有罪之陳述，經告知被告簡式審判程
    序之旨，被告及公訴人對於本件改依簡式審判程序審理均表
    示同意，是本院即依前揭刑事訴訟法規定，裁定本件進行簡
    式審判程序，附此敘明。
據上論斷，應依刑事訴訟法第273條之1第1項、第299條第1項前
段，毒品危害防制條例第10條第2項、第18條第1項前段，刑法第
11條前段、第2條第1項前段、修正前刑法第56條、第47條、第38
條第1項第2款，判決如主文。
本案經檢察官孫源志到庭執行職務。
中    華    民    國    95    年    10     月  30    日
                          臺灣花蓮地方法院刑事第三庭
                                      法  官  楊仲農
上列正本證明與原本無異。
如對本判決不服，應於送達後10日內，向本院提出上訴狀（應抄
附繕本）告訴人或被害人如對於本判決不服者，應具備理由請求
檢察官上訴，其上訴期間之計算係以檢察官收受判決正本之日期
為準。
                                      書記官
中    華    民    國    95    年    10    月    30    日
附錄所犯法條全文：
毒品危害防制條例第10條
施用第一級毒品者，處六月以上五年以下有期徒刑。
施用第二級毒品者，處三年以下有期徒刑。


司法院資訊處製作；財團法人民間司法改革基金會備份。
